【裁判字號】    95,軍上,3
【裁判日期】    950621
【裁判案由】    違反毒品危害防制條例
【裁判全文】
福建高等法院金門分院刑事判決           95年度軍上字第3號
上  訴  人
即  被  告  甲○○
                    現羈押於國防部南部地方軍事看守所
上列上訴人因違反毒品危害防制條例案件，不服國防部高等軍事
法院高雄分院94年度高審字第152 號，中華民國95年4 月14日第
二審判決（起訴案號：國防部南部地方軍事法院檢察署94年度平
訴門字第47號），提起上訴，本院判決如下：
    主  文
上訴駁回。
    理  由
按當事人不服高等軍事法院宣告有期徒刑之上訴判決者，得以判
決違背法令為理由，向高等法院提起上訴，軍事審判法第181 條
第5 項定有明文。是向本院提起上訴，應以原判決違背法令為理
由，係屬法定要件。如果上訴理由並未依據卷內訴訟資料，具體
指摘原判決不適用何種法則或如何適用不當，或所指摘原判決違
法情事，顯與法律規定得為上訴高等法院之違法情形，不相適合
時，均應認其上訴為違背法律上之程式，予以駁回。本件原判決
維持第一審論上訴人甲○○以販賣第二級毒品，處有期徒刑四年
，扣案之第二級毒品MDMA藥錠粉末沒收銷燬之；販賣第二級毒品
所得之財物新台幣（下同）五百元沒收，如全部或一部不能沒收
時，以其財產抵償之，駁回上訴人在第二審之上訴，係依憑上訴
人甲○○於94年1 月7 日偵查中之自白：「報告書及調查談話筆
錄是出於我自由意識所制作」、「因與女友分手，心情不好，於
93年11月份某日淩晨去桃園市○○○街PUB 】飲酒解悶，有一位不
認識的男子給我一顆藥，我就放在口袋皮夾內帶回金門」、「93
年12月1 日下午陳佑祥找我聊天，我將藥的事情告訴他，他就要
我賣給他，我就隨口說要賣500 元，就賣給他了等語；於原審調
查時，再供稱：「我只承認93年12月1 日那次販賣毒品，其他二
次我不承認」等語。證人陳佑祥於偵查中證稱：「我是在93 年9
月間在國軍金門醫院當連上弟兄看護時認識甲○○，與他聊天時
，他說可以拿到搖頭丸，於是在93年12月1 日下午在國軍金門醫
院停車場，以500 元的代價，向他購買搖頭丸乙顆」等語，互核
一致，且有扣案之藥錠粉末，經送國防部憲兵司令部刑事鑑識中
心鑑驗，其結果：「藥丸中有MDMA成分」，參以上訴人通聯紀錄
所載，與上開自白在桃園市取得搖頭丸之事實相符而為論斷，已
詳述其所憑之證據及認定之理由。另以上訴人否認有販賣第二級
毒品之犯行及所為辯解，係飾卸之詞，無足採取，在理由欄內依
憑調查所得證據，詳加指駁，說明：（一）證人沈向名證稱：「
93年11月24日陳佑祥曾打電話委請他代購毒品，他沒答應，當日
跳完舞坐計程車時，與被告聊天，被告說他幫陳員帶搖頭丸，並
親眼看到1 顆搖頭丸，惟並未看到被告購買搖頭九」。然被告卻
供稱：「我向他人購買搖頭丸，沈員有親眼看到」、「當時沈員
陪我去買」等語，二者已不一致，相互矛盾。（二）至被告販賣
前開毒品500 元，陳員為何不予抵扣雙方債務，查被告與陳佑祥
雙方有5500元債務，被告及陳員雖均不否認，然何時及如何還錢
，乃雙方之債權債務關係，無法據以否定被告販賣毒品與否之行
為。（三）93年11月24日被告之通聯紀錄，雖未顯示被告與陳員
及沈向名通聯，惟該通聯紀錄係和信電信股份有限公司所製作之
紀錄文書，並無偽造情形，此部分尚不影響事實之認定。從形式
上觀察，原判決並無違背法令之情形存在。且查：（一）「軍事
法庭訴訟之辯論及裁定之宣示應公開行之，但有妨害國家安全，
公共秩序，善良風俗或危害證人生命、身體安全之虞時，得不予
公開」、「軍事法庭不公開時，審判長應將不公開之理由宣示」
，軍事審判法第37條第1 項、第2 項分別定有明文。原審95 年1
月4 日審判筆錄第4 至6 行固記載：「被告因中華民國94年高審
字第158 號（152 號之誤）甲○○違反毒品危害防制條例案件，
於95年1 月4 日下午14時30分在本院第2 法庭審判．．．」，未
記載「公開」二字，惟同筆錄第14、15行則記載：書記官起立朗
讀案由甲○○違反毒品危害防制條例案現在本院第2 法庭公開審
理。足認當日審判係進行公開審理無誤。上訴意旨指摘當日筆錄
未記載該件審理筆錄係公開行之，亦未記載不公開之理由云云，
自有誤會。（二）原判決理由四之〔一〕記載：「．．．被告當
時已滿23歲，精神狀況正常，教育程度為大專肄業，係屬有相當
知識程度之人，而販賣毒品之刑責甚重，．．．被告既為身心正
常之成年人，對於自承販賣毒品犯行之後果，理應知之甚明．．
．」，但於理由五則引據第一審所認：「．．．惟顧念其年輕識
淺．．．．」云云，形式觀之，前後所載理由固有不一。惟原判
決理由四所載部分，係就上訴人自白當時之身心狀況而論斷，而
原判決理由五則係依刑法第57條規定，審酌犯罪行為人之智識程
度，係就上訴人一般情形而論斷，二者情形有別，自無理由矛盾
之違法可言。（三）上訴人於94年1 月7 日在偵查中自白所陳係
「無償」取得毒品乙節，原判決於理由（五）已說明該自白與被
告行動電話雙向通聯紀錄比對，被告於當日淩晨3 時15分，在桃
園市○○路、中正路基地台留有通聯紀錄，此時、地與被告自白
在桃園市取得搖頭丸之事實相符，顯非僅以上訴人偵查中之自白
，作為認定上訴人係無償取得上開毒品之唯一證據，自與刑事訴
訟法第156 條第2 項規定無違。（四）證據之取捨，為事實審法
院之職權，倘其採證認事並不違背證據法則，即不得任意指為違
法。上訴人於原第一審固翻異前供，改稱：「是陳佑祥請我幫他
買的，他請我買一顆，我幫忙買然後拿給他的，我拿毒品給他，
他再拿錢給我」等語；證人沈向名亦附合上訴人上開說詞，惟上
訴人與證人沈向名就購買毒品時是否在場，說詞矛盾，已如上述
，原判決因認上訴人嗣後於原審翻異前供，並不可採，已說明其
取捨判斷而得心證之理由，其採證並不違反論理法則或經驗法則
，自不得任意指為違法。上訴人就原審採證認事之職權行使，任
憑己見，泛言指摘，再為事實上之爭執，並非依據卷內資料而為
具體之指摘，自非正當之上訴理由。其上訴違背法律上之程式，
應予駁回。
據上論斷，應依軍事審判法第206 條第1 項，刑事訴訟法第368
條，判決如主文。
中    華    民    國   九十五   年   六   月  二十一  日
                      刑事庭審判長法  官  蔡  清  遊
                                  法  官  黃  玉  清
                                  法  官  陳  世  宗
上開正本證明與原本無異。
不得上訴。
                                  書記官   李  麗  鳳
中    華    民    國   九十五   年   六   月   二十二 日


司法院資訊處製作；財團法人民間司法改革基金會備份。
